【裁判字號】    97,交聲,372
【裁判日期】    970616
【裁判案由】    聲明異議
【裁判全文】
臺灣臺南地方法院交通事件裁定         97年度交聲字第372號
移送機關    交通部公路總局嘉義區監理所麻豆監理站
異議人即
受處分人    甲○○
上列受處分人因違反道路交通管理處罰條例案件，對於交通部公
路總局嘉義區監理所麻豆監理站民國97年3月18日所為之裁決處
分（處分案號：麻監裁罰字第裁75-Z00000000號），聲明異議，
本院裁定如下：
    主  文
異議駁回。
    理  由
一、原處分意旨略以：異議人即受處分人甲○○（下稱異議人）
    駕駛之牌照號碼8031-LZ號自用一般小客車，於民國（下同
    ）96年12月22日9時32分，行經限制每小時時速100公里之國
    道1號北上305公里處，因汽車行駛高速公路經雷射測速器 (
    測距126.1公尺)測得行車速度時速每小時111公里，超過最
    高速限11公里，遭內政部警察署國道公路警察局第四警察隊
    員警攔停舉發，嗣經交通部公路總局嘉義區監理所麻豆監理
    站（下稱移送機關）以其違規事證明確，依道路交通管理處
    罰條例第33條第1項第1款、第63條及違反道路交通管理事件
    統一裁罰標準表等規定，裁處新台幣3,000元，並記違規點
    數1點等語。
二、本件聲明異議意旨略以：異議人陳述本件違規舉發照片中，
    當時異議人所駕駛之車輛前方、左右均有其他車輛同時行駛
    ，是否有拍照對象錯誤之情形？且異議人亦質疑該測速器之
    準確性，為此，聲明異議等語。
三、按汽車行駛於高速公路、快速公路或設站管制之道路，不遵
    使用限制、禁止、行車管制及管理事項之管制規則而有行車
    速度超過規定之最高速限或低於規定之最低速限行為者，處
    汽車駕駛人新臺幣三千元以上六千元以下罰鍰，並記違規點
    數1點。道路交通管理處罰條例第33條第1項第1款及第63條
    第1項第1款定有明文。
四、經查：
（一）異議人遭警舉發，於96年12月22日9時32分許，駕駛牌照
      號碼8031-LZ號自用一般小客車，行經限制每小時時速100
      公里之國道1號北上305公里處，因汽車行駛高速公路經雷
      射測速器 (測距126.1公尺)測得行速每小時111公里，有
      超過最高速限11公里之違規情形，有內政部警政署國道公
      路警察局97年1月15日公警局交字第Z00000000號舉發違反
      道路交通管理事件通知單1份，並有照片1幀附卷可稽。
（二）異議人雖辯稱本件違規舉發照片中尚有其他車輛併駛，可
      能有誤拍之情形，並質疑測速器之準確性云云，然本件舉
      發之雷射測速照相系統準確無誤，該儀器一經感應超速即
      瞬間拍照取證，僅對準一車測速拍攝，一次只測一部車，
      以測速照相儀器對車進行偵測，違規相片圖「十」字中心
      點為車速車輛，絕無無拍他車之可能，且上開雷射測速器
      ，於96年10月30日由經濟部標準檢驗局檢驗合格（檢定合
      格單號碼：MOGB0000000，有效期限至97年10月31日），
      其準確性毋庸置疑，有內政部警政署國道公路警察局第四
      警察隊97年3月5日公警四交字第0970470574號函及97年4
      月28日公警四交字第0970471542號函各1份附卷可參，從
      而，移送機關指稱異議人有行車超速之違規行為，自屬無
      誤，異議人抗辯稱其係誤拍，且該測速器之準確性有疑問
      云云，尚屬無據。
五、綜上所述，異議人於前揭時、地有行車超速之違規事實，應
    堪認定。則移送機關據以援引道路交通管理處罰條例第33條
    第1項第1款、第63條第1項第1款及違反道路交通管理事件統
    一裁罰標準表之規定，裁處異議人罰鍰新台幣3,000元，並
    記違規點數1點，核無違誤或不當，本件異議為無理由，應
    予駁回。
六、據上論斷，應依道路交通管理處罰條例第87條第2項、道路
    交通案件處理辦法第19條，裁定如主文。
中    華    民    國    97    年    6     月    16    日
                      交通法庭  法  官  陳淑勤
以上正本證明與原本無異。
如不服本裁定應於送達後5日內向本院提出抗告狀。
                                書記官  陳金堂
中    華    民    國    97    年    6     月    16    日


司法院資訊處製作；財團法人民間司法改革基金會備份。
